臺灣屏東地方法院刑事判決　　　　　　　 96年度訴字第508號
公　訴　人　臺灣屏東地方法院檢察署檢察官
被　　　告　甲○○
上列被告因違反毒品危害防制條例案件，經檢察官提起公訴（96
年度毒偵字第754 號），被告於準備程序中就被訴事實為有罪之
陳述，經本院合議庭裁定改以簡式審判程序審理，判決如下：
    主  文
甲○○施用第一級毒品，累犯，處有期徒刑壹年肆月，減為有期
徒刑捌月；又施用第二級毒品，累犯，處有期徒刑陸月，減為有
期徒刑參月，應執行有期徒刑拾月。
    事實及理由
壹、程序部分
    本件被告甲○○所犯係死刑、無期徒刑或最輕本刑為3 年以
    上有期徒刑或高等法院管轄第一審案件以外之罪，其於準備
    程序就被訴事實為有罪之陳述，經本院告知簡式審判程式之
    旨，並聽取公訴人及被告之意見後，經合議庭依刑事訴訟法
    第273 條之1 第1 項規定，裁定由受命法官獨任進行簡式審
    判程序。
貳、實體部分
一、犯罪事實
(一)甲○○於民國87年間因竊盜案件，經臺灣高雄地方法院以88
    年度易字第1022號判決判處有期徒刑10月，並經臺灣高等法
    院高雄分院以88年度上易字第1237號判決駁回上訴確定；於
    88年間又因恐嚇取財案件，經本院以88年度易字第649 號判
    決判處應執行有期徒刑2 年6 月，並經臺灣高等法院高雄分
    院以88年度上易字第1804號判決駁回上訴確定，而與前案接
    續執行，於92年8 月13日因縮短刑期假釋出獄，嗣於92年11
    月25日縮刑期滿，未經撤銷假釋，所餘刑期以已執行完畢論
    。
(二)甲○○曾於87年間因施用毒品案件，經臺灣高等法院高雄分
    院裁定送觀察、勒戒後，因認有繼續施用毒品之傾向，再經
    該院裁定強制戒治，嗣經裁定停止戒治後，復遭撤銷停止戒
    治，繼續執行強制戒治，而於89年12月26日執行完畢釋放；
    又於上開強制戒治執行完畢釋放後5 年內之93年間因施用第
    一、二級毒品，經本院以93年度訴字第667 號判決分別判處
    有期徒刑1 年3 月、5 月，應執行有期徒刑1 年6 月確定，
    嗣於96年2 月15日因縮短刑期假釋出獄，假釋期間付保護管
    束，保護管束結束日期為96年12月9 日。詎甲○○仍未戒除
    毒癮，復基於施用第一級毒品海洛因之犯意，於96年3 月27
    日晚上，在其位於屏東縣枋山鄉善餘村里龍64號住處，以將
    海洛因摻入香菸內吸食之方式，施用第一級毒品海洛因1 次
    。嗣又基於施用第二級毒品甲基安非他命之犯意，於同日晚
    上，以將甲基安非他命置入玻璃球內以火燒烤吸食其煙氣之
    方式，施用第二級毒品甲基安非他命1 次。因其於保護管束
    期間須至臺灣屏東地方法院檢察署觀護人室報到並接受採尿
    檢驗，而其於96年3 月28日上午11時30分許經採尿送驗，其
    尿液經檢驗結果呈嗎啡及甲基安非他命陽性反應而查獲上情
    。
二、證據：
   (一)被告於本院審理中之自白。
   (二)臺灣屏東地方法院檢察署施用毒品犯受保護管束人尿液
       檢體監管紀錄表1 紙。
   (三)台灣檢驗科技股份有限公司濫用藥物尿液檢驗報告顯示
       被告尿液呈嗎啡及甲基安非他命陽性反應。
   (四)刑案資料查註紀錄表、全國施用毒品案件紀錄表、臺灣
       高等法院被告前案紀錄表各1 份。
三、論罪科刑理由：
   (一)核被告所為，係犯毒品危害防制條例第10條第1、2項之
       施用第一、二級毒品罪。二罪間犯意各別，行為互異，
       應予分論併罰。
   (二)被告施用第一、二級毒品前之持有第一、二級毒品低度
       行為，已為施用之高度行為吸收，不再論以持有罪。
   (三)被告因竊盜案件，經臺灣高雄地方法院以88年度易字第
       1022號判決判處有期徒刑10月，並經臺灣高等法院高雄
       分院以88年度上易字第1237號判決駁回上訴確定；於88
       年間又因恐嚇取財案件，經本院以88年度易字第649 號
       判決判處應執行有期徒刑2 年6 月，並經臺灣高等法院
       高雄分院以88年度上易字第1804號判決駁回上訴確定，
       而與前案接續執行，於92年8 月13日因縮短刑期假釋出
       獄，嗣於92年11月25日縮刑期滿，未經撤銷假釋，所餘
       刑期以已執行完畢論，有臺灣高等法院被告前案紀錄表
       在卷可稽，其於有期徒刑執行完畢後，5 年以內故意再
       犯本件有期徒刑以上之罪，為累犯，應依刑法第47條第1
       項規定各加重其刑。
四、量刑：審酌被告素行不良，且前經強制戒治執行完畢，又因
    施用毒品經判處罪刑並經執行，竟仍未戒除施用毒品之惡習
    ，於假釋期間復施用第一、二級毒品，行為誠屬不該，惟念
    其施用毒品乃戕害自己之健康，並未危及他人，且犯後坦承
    犯行，態度尚佳等一切情狀，分別量處如主文所示之刑。又
    被告犯罪時間在96年4 月24日以前，所犯為毒品危害防制條
    例第10條第1 、2 項之罪，合於減刑條件，爰依中華民國96
    年罪犯減刑條例第2 條第1 項第3 款之規定，各減其刑期二
    分之一，並定其應執行刑。
五、適用之法律：
    依刑事訴訟法第273 條之1 第1 項、第299 條第1 項前段，
    毒品危害防制條例第10條第1 項、第2 項，刑法第11條前段
    、第47條第1 項、第51條第5 款，中華民國96年罪犯減刑條
    例第2 條第1 項第3 款、第7 條，判決如主文。
本案經檢察官陳俊宏到庭執行職務。
中　　華　　民　　國　　96　　年　　9 　　月　　28　　日
                  刑事第三庭    法  官  趙家光
以上正本證明與原本無異。
如不服本判決應於收受本判決送達後十日內向本院提出上訴書狀，
其未敘述上訴理由者，並得於提起上訴後十日內向本院補提理由
書狀（均須按他造當事人之人數附繕本）「切勿逕送上級法院」
中　　華　　民　　國　　96　　年　　9 　　月　　28　　日
                                書記官  陳勃諺
附錄本案論罪科刑條文
毒品危害防制條例第10條第1、2項
施用第一級毒品者，處 6 月以上 5 年以下有期徒刑。
施用第二級毒品者，處 3 年以下有期徒刑。
